---
title: "2006 (95)年糖尿病的病患人口基本統計"
author: "許sir"

---

### Data Description
- 1. 2006 (95)年的門急診資料
- 2. 診斷代碼(欄位序號17、18、19)之 ICD9CM 的前三碼為250 (糖尿病)的病患人數

#### [設定所需的函式庫(libraries)以及載入資料]
```{r message=FALSE, warning=FALSE}
options(stringsAsFactors = FALSE)
op <- getwd()
setwd("/media/hsusir/DATA/Github/Diabetes-mellitus/")

```

```{}
load("/media/hsusir/DATA/Github/Diabetes-mellitus/h_nhi_opdte95.rda")
install.packages("data.table")
```

```{r message=FALSE, warning=FALSE}
library(data.table)
system.time(load("h_nhi_opdte95.rda"))
dim(h_nhi_opdte95)
head(h_nhi_opdte95)
names(h_nhi_opdte95)

temp1 <- data.table(h_nhi_opdte95)
setDT(temp1)[substr(icd9cm_1,1,3) %in% "250" | 
             substr(icd9cm_2,1,3) %in% "250" |
             substr(icd9cm_3,1,3) %in% "250", dm:=1]; gc()

table(temp1$dm)
ttt <- temp1[!duplicated( temp1[, list(temp1$id) ])==T,]
setnames(temp1,"func_date","dm_date")

dm1 <- subset(temp1, dm==1, select=c("id", "dm_date"))
dm2 <- dm1[order(dm1$id, dm1$dm_date), ]
dm3 <- dm2[!duplicated( dm2[, list(dm2$id) ])==T,]
dim(dm3) 
```

### [第一部份].資料整理
```{r message=FALSE, warning=FALSE}
dt1 <- data.table(h_nhi_opdte95, key="id")
dt2 <- data.table(dm3, key="id")
temp2 <- merge(dt1, dt2, all = TRUE)
temp2[, dm:=1]
setDT(temp2)[is.na(dm_date), dm:=0]
table(temp2$dm)

temp2$age <- as.numeric(as.Date("20060101", "%Y%m%d") - as.Date(paste0(temp2$birth_ym, "15"), "%Y%m%d") + 1) / 365.25
temp2[1:20, names(temp2) %in% c("id", "birth_ym", "age"), with = FALSE]
summary(temp2$age)
temp2$agegp <- as.numeric(cut(temp2$age, breaks = c(-Inf, 20, 65, Inf), labels=1:3), right = F)
# temp2$agegp <- ifelse(temp2$age<20, 1, ifelse(20<=temp2$age & temp2$age<65, 2, 3))
table(temp2$agegp)

# count the number of instances of an attribute each patient had in their record
mydata <- temp2[order(temp2$id, temp2$func_date), ]
mydata[ , ':='( count = .N , idx = 1:.N ) , by = id ]
# mydata[1:10, c("id", "func_date", "idx", "count"), with = FALSE]
dm <- mydata[!duplicated( mydata[, list(mydata$id) ])==T,]
# dm[1:10, c("id", "func_date", "idx", "count"), with = FALSE]
dim(dm)

```
### [第二部份].基本糖尿病資訊

#### **2-1.診斷代碼(欄位序號17、18、19)之 ICD9CM 的前三碼為250 (糖尿病)的病患人數，共有幾人(去重覆)**
```{r message=FALSE, warning=FALSE}
table(dm$dm) # for Q1
```

#### **2-2.以2006年1月1日為基準日，計算所有人的年齡，並分成年齡層< 20yr, 20-65yr,>=65yr等3組，各有幾人(去重覆))**
```{r message=FALSE, warning=FALSE}
table(dm$agegp) # for Q2
```

#### **2-3.男性與女性各有多少人有糖尿病(去重覆))**
```{r message=FALSE, warning=FALSE}
table(dm$dm, dm$id_s) # for Q3
```

### [第三部份].去除性別不明者、年齡<=0歲(2006年1月1日後出生)及重覆後，有糖尿病診斷的人與沒有糖尿病診斷的人 (小數位數四捨五入後兩位))

#### **3-1.各是多少人？**
```{r message=FALSE, warning=FALSE}
dmsub <- as.data.frame(subset(dm, (id_s =="1" | id_s == "2") & (age > 0)))
table(dmsub$dm)
```

#### **3-2.男性與女性各有多少人及其比例各是多少？有沒有差異？**
```{r message=FALSE, warning=FALSE}
(mytable1 <- table(dmsub$id_s, dmsub$dm))
round(prop.table(mytable1, 2)*100, 2)
# prop.table(mytable1, 2)*100
summary(mytable1)
```

#### **3-3.年齡有沒有差異?**
```{r message=FALSE, warning=FALSE}
# dstats <- function(x)(c(mean=mean(x), sd=sd(x), 
#                         median=median(x), quantile(x, probs = 0.25), quantile(x, probs = 0.75)))
# xx <- by(dmsub$age, dmsub$dm, dstats)
# xx[] <- lapply(xx, round, 2)
# xx

dstats <- function(x)(as.numeric(format(c(mean=mean(x), sd=sd(x), 
                        median=median(x), quantile(x, probs = 0.25), quantile(x, probs = 0.75)), digits=4)))
by(dmsub$age, dmsub$dm, dstats) 
aggregate(dmsub$age, by=list(dm=dmsub$dm), dstats)
var.test(age ~ dm, data=dmsub)
# t.test(age ~ dm, data=dmsub, var.equal=T) 
t.test(age ~ dm, data=dmsub) 

wilcox.test(age ~ dm, data=dmsub)
```

#### **3-4.年齡層各有多少人及其比例各是多少？有沒有差異？**
```{r message=FALSE, warning=FALSE}
mytable2 <- table(dmsub$agegp, dmsub$dm)
round(prop.table(mytable2, 2)*100, 2)
summary(mytable2)
```

#### **3-5.全年的就醫次數平均、標準差各是多少？次數有沒有差異？**
```{r message=FALSE, warning=FALSE}
dstats <- function(x)(c(mean=mean(x), sd=sd(x), 
                        median=median(x), quantile(x, probs = 0.25), quantile(x, probs = 0.75)))
xx <- by(dmsub$count, dmsub$dm, dstats)
xx[] <- lapply(xx, round, 2)
xx
var.test(count ~ dm, data=dmsub)
# t.test(count ~ dm, data=dmsub, var.equal=T) 
t.test(count ~ dm, data=dmsub) 

wilcox.test(count ~ dm, data=dmsub)
```

